【裁判字號】    95,台上,7045
【裁判日期】    951221
【裁判案由】    違反槍砲彈藥刀械管制條例
【裁判全文】
最高法院刑事判決            九十五年度台上字第七○四五號
上  訴  人  甲○○
                    號（另案在台灣台北監獄台北分監執行中
                    ）
上列上訴人因違反槍砲彈藥刀械管制條例案件，不服台灣高等法
院中華民國九十五年八月三十一日第二審判決（九十五年度上訴
字第二七五四號，起訴案號：台灣台北地方法院檢察署九十四年
度偵字第一八九一四號），提起上訴，本院判決如下：
    主  文
上訴駁回。
    理  由
按刑事訴訟法第三百七十七條規定，上訴於第三審法院，非以判
決違背法令為理由，不得為之。是提起第三審上訴，應以原判決
違背法令為理由，係屬法定要件。如果上訴理由狀並未依據卷內
訴訟資料，具體指摘原判決不適用何種法則或如何適用不當，或
所指摘原判決違法情事，顯與法律規定得為第三審上訴理由之違
法情形，不相適合時，均應認其上訴為違背法律上之程式，予以
駁回。本件上訴人甲○○上訴意旨，僅單純援引刑事訴訟法第一
百五十四條第二項、第三百零一條第一項條文之部分內容；節錄
本院二十九年上字第三一○五號、三十年上字第八一六號、四十
年台上字第八六號、七十六年台上字第四九八六號判例及本院八
十二年度台上字第一六三號、九十二年度台上字第一四五七號、
九十二年度台上字第二七五三號判決之部分意旨。並泛言：槍砲
彈藥刀械管制條例第八條第一項所謂之「製造」行為，係指將槍
枝材料組合成具殺傷力之槍枝，或將原不具殺傷力之玩具槍改造
成具殺傷力之槍枝而言。上訴人被查獲之槍枝，係向他人購得，
並非上訴人親手改造。原判決論以製造罪，實難信服云云。
惟查：原判決綜合全案卷證資料，本於事實審法院之推理作用，
認定上訴人曾於民國八十九年間因妨害自由案件，經台灣台北地
方法院判處有期徒刑九月確定，於九十年十二月十四日執行完畢
。復於九十四年九月間，以新台幣八千元購入八釐米之玩具槍一
支及可搭配同型槍枝使用之金屬彈匣二個。並於同月間，與綽號
「宏棋」之成年男子，共同基於製造可發射子彈具有殺傷力槍枝
之犯意，在台北縣中和市將前揭購得之玩具槍交由「宏棋」，委
託其代為換裝金屬槍管，改造成可發射子彈具有殺傷力之槍枝後
，旋即持有該槍枝以供防身之用。嗣警方循線，於九十四年十月
二日下午六時三十分許，在台北市○○區○○路二段三二○巷九
弄十一號三樓上訴人之租屋處查獲，並扣得該槍枝一支（含金屬
彈匣一個，及外放之金屬彈匣一個等情。乃撤銷第一審判決，改
判仍論處上訴人共同未經許可，製造可發射子彈具有殺傷力之槍
枝（累犯）罪刑，已詳細說明其所憑之證據及認定之理由。對於
上訴人所為之辯解，並已敘明：(1)前揭事實迭據上訴人於警詢時
及偵審中坦承不諱，並有上訴人委託「宏棋」製造（即換裝金屬
槍管予以改造）之槍枝一支扣案可稽。該槍枝經送請鑑定結果，
機械性能良好，可擊發適用之子彈，具有殺傷力，並有內政部警
政署刑事警察局之槍彈鑑定書在卷可稽。(2)上訴人將原不具殺傷
力之玩具槍，委託「宏棋」改造成可發射子彈具有殺傷力之槍枝
，即屬製造行為，上訴人即應與「宏棋」共負製造之刑責等情綦
詳。上訴意旨，對於原判決所為前揭論斷，究竟如何違背法令，
並未為具體之指摘。僅泛言非其親手改造，對其論以製造罪，實
難信服云云，係以自己之說詞，任意指摘，並非適法之第三審上
訴理由。其上訴違背法律上之程式，應予駁回。
據上論結，應依刑事訴訟法第三百九十五條前段，判決如主文。
中    華    民    國  九十五  年  十二    月  二十一  日
                      最高法院刑事第十一庭
                          審判長法官  謝  俊  雄
                                法官  陳  世  雄
                                法官  魏  新  和
                                法官  吳  信  銘
                                法官  徐  文  亮
      本件正本證明與原本無異
                                      書  記  官
中    華    民    國  九十五  年  十二    月  二十五  日
                                                    Ｒ


司法院資訊處製作；財團法人民間司法改革基金會備份。
